【裁判字號】    99,交抗,517
【裁判日期】    991027
【裁判案由】    聲明異議
【裁判全文】
臺灣高等法院高雄分院刑事裁定         99年度交抗字第517號
抗  告  人
即受處分人  甲○○
上列抗告人因違反道路交通管理處罰條例聲明異議案件，不服臺
灣高雄地方法院中華民國99年9 月23日裁定（99年度交聲字第
2434號），提起抗告，本院裁定如下：
    主  文
抗告駁回。
    理  由
一、抗告意旨略以：抗告人即受處分人（下稱抗告人）已經服完
    60 小 時之義務勞務，並經檢察官緩起訴處分終結，即不應
    再「一事兩罰」繳交29500 元之罰鍰，並非已逾20日期間之
    問題；且抗告人已經年老，又無工作，並無力繳交罰鍰云云
    。
二、按受處分人不服道路交通管理處罰條例第8 條所定主管機關
    所為之處罰者，得於接到裁決書之翌日起20日內，向管轄地
    方法院聲明異議；又交通法庭認聲明異議不合法律上之程式
    ，且其不合法律上之程式無從補正者，應以裁定駁回之，道
    路交通管理處罰條例第87條第1 項、道路交通案件處理辦法
    第18條前段分別定有明文。是受處分人自應依法於上開規定
    期間內向法院聲明異議，倘其逾期始行提出異議者，於法即
    有不合，法院自應裁定駁回；次按，依道路交通管理處罰條
    例第87條規定向管轄法院聲明異議之期間，自裁決送達之翌
    日起算，並得依法扣除在途期間；又送達應於受送達人之住
    居所、事務所或營業所為之；而於應送達處所不獲會晤應受
    送達人時，得將文書付與有辨別事理能力之同居人、受僱人
    或應送達處所之接收郵件人員，行政程序法第73條第1 項，
    分別定有明文。
三、經查，抗告人因不服交通部公路總局高雄區監理所民國（下
    同）99年3 月5 日高監自裁字第裁80-NO0000000號處分，向
    交通部公路總局高雄區監理所聲明異議，惟抗告人前於97年
    12月11日21時27分許，駕駛車號WN-9288 號小型車，經警查
    獲異議人酒後駕車，遭警掣單舉發，嗣經交通部公路總局高
    雄區監理所於99年3 月5 日，以高監自裁字第裁80-NO00000
    00號裁決書，裁罰抗告人罰鍰49,500元、吊扣駕駛執照12個
    月、並應參加道路交通安全講習在案等情，有舉發通知單、
    裁決書各一份卷可稽。又上開裁決書於99年3 月5 日開立後
    ，係於同年3 月8 日，由郵政機關送達抗告人位於高雄縣鳳
    山市○○街30號之戶籍地，並經抗告人本人收受之事實，有
    交通部公路總局高雄區監理所送達證書1 紙存卷可查，是本
    件裁決書於99年3 月8 日業已合法送達予抗告人之事實，堪
    以認定。故原處分機關之裁決書已於99年3 月8 日發生送達
    效力。本件至遲應於99年3 月29日（含當日，星期一，非例
    假日）前聲明異議。惟抗告人遲至99年8 月20日始具狀向交
    通部公路總局高雄區監理所聲明異議，此有聲明異議狀上之
    收文章可稽。是異議人聲明異議顯已逾20日之法定不變期間
    ，參照前揭法律規定，抗告人本件聲明異議，確於法未合。
    至於抗告人前因同一事實經檢察官為緩起訴處分確定，復經
    原處分機關為本件裁處，是否有違「一事不兩罰」原則，因
    抗告人之聲明異議並不合法，自非本院得予審酌，併此敘明
    。
四、原審依道路交通案件處理辦法第26條規定，裁定駁回抗告人
    之異議，核無違誤。抗告人仍執陳詞提起抗告，並無理由，
    應予駁回。
五、據上論結，應依道路交通案件處理辦法第26條，刑事訴訟法
    第412 條，裁定如主文。
中    華    民    國    99    年    10    月    27    日
                  刑事第七庭    審判長法  官 莊飛宗
                                      法  官 謝宏宗
                                      法  官 蔡廣昇
以上正本證明與原本無異。
不得再抗告。
中    華    民    國    99    年    10    月    27    日
                                      書記官 曾允志

司法院資訊處製作；財團法人民間司法改革基金會備份。
